ro-RO: Sursă a zahărului: Sfeclă; Trestie; Nucă de cocos; Porumb; Curmale; Amestec de fructe; Arțar; Palmier; Sorg; Altele
bg-BG: Източник на захар: Цвекло; Тръстика; Кокос; Царевица; Фурма; Плодов микс; Клен; Палма; Сорго; Друго
fr: Source de sucre: Betterave; Canne; Noix de coco; Maïs; Datte; Mélange de fruits; Érable; Palme; Sorgho; Autre
th: แหล่งที่มาของน้ำตาล: บีต; อ้อย; มะพร้าว; ข้าวโพด; อินทผลัม; ผลไม้รวม; เมเปิล; ปาล์ม; ข้าวฟ่าง; อื่นๆ
hu: Cukorforrás: Cukorrépa; Cukornád; Kókusz; Kukorica; Datolya; Gyümölcskeverék; Juhar; Pálma; Cirok; Egyéb
pt-BR: Origem do açúcar: Beterraba; Cana; Coco; Milho; Tâmara; Mistura de frutas; Maple; Palmeira; Sorgo; Outros
nl: Suikerbron: Biet; Riet; Kokosnoot; Maïs; Dadel; Fruitmix; Esdoorn; Palm; Sorghum; Overig
el: Πηγή ζάχαρης: Τεύτλο; Ζαχαροκάλαμο; Καρύδα; Καλαμπόκι; Χουρμάς; Μείγμα φρούτων; Σφένδαμος; Φοίνικας; Σόργο; Άλλο
sk-SK: Zdroj cukru: Repa; Trstina; Kokos; Kukurica; Ďatle; Ovocná zmes; Javor; Palma; Cirok; Iné
zh-CN: 糖源: 甜菜; 甘蔗; 椰子; 玉米; 枣; 混合水果; 枫糖; 棕榈; 高粱; 其他
sv: Usrsprung för socker: Beta; Rör; Kokos; Majs; Dadel; Fruktblandning; Lönnsirap; Palm; Durra; Övrigt
zh-TW: 糖分來源: 甜菜; 甘蔗; 椰子; 玉米; 椰棗; 混合水果; 楓糖; 棕櫚; 高粱; 其他
sl-SI: Vir sladkorja: Pesa; Trs; Kokos; Koruza; Datelj; Sadna mešanica; Javor; Palma; Sirek; Drugo
fi: Sokerin lähde: Juurikas; Ruoko; Kookos; Maissi; Taateli; Hedelmäsekoitus; Vaahtera; Palmu; Durra; Muu
pl: Źródło cukru: Burak; Trzcina cukrowa; Kokos; Kukurydza; Daktyl; Mieszanka owocowa; Klon; Palma; Sorgo; Inne
ko: 설탕 원료: 사탕무; 사탕수수; 코코넛; 옥수수; 대추야자; 과일 블렌드; 메이플; 팜; 수수; 기타
lt-LT: Cukraus šaltinis: Cukrinių runkelių; Cukranendrių; Kokosų; Kukurūzų; Datulių; Vaisių mišinio; Klevų; Palmių; Sorgų; Kitas
nb: Sukkerkilde: Bete; Sukkerrør; Kokos; Mais; Daddel; Fruktblanding; Lønn; Palme; Durra; Annet
es: Fuente de azúcar: Remolacha; Caña; Coco; Maíz; Dátil; Mezcla de frutas; Arce; Palma; Sorgo; Otro
tr: Şeker kaynağı: Pancar; Kamış; Hindistan cevizi; Mısır; Hurma; Meyve karışımı; Akçaağaç; Palmiye; Sorgum; Diğer
vi: Nguồn đường: Củ cải đường; Mía; Dừa; Ngô; Chà là; Hỗn hợp trái cây; Phong; Cọ; Lúa miến; Khác
hr-HR: Izvor šećera: Repa; Trska; Kokos; Kukuruz; Datulja; Voćna mješavina; Javor; Palma; Sirak; Ostalo
de: Zuckerquelle: Rübe; Rohr; Kokosnuss; Mais; Dattel; Fruchtmischung; Ahorn; Palm; Sorghum; Sonstige
ja: 糖源: ビート; サトウキビ; ココナッツ; コーン; デーツ; フルーツブレンド; メープル; パーム; ソルガム; その他
da: Sukkerkilde: Roe; Rør; Kokos; Majs; Daddel; Frugtblanding; Ahorn; Palme; Durra; Andet
pt-PT: Origem do açúcar: Beterraba; Cana; Coco; Milho; Tâmara; Mistura de frutas; Ácer; Palma; Sorgo; Outro
ru: Источник сахара: Свекла; Тростник; Кокос; Кукуруза; Финик; Фруктовая смесь; Клен; Пальма; Сорго; Другой
it: Fonte di zucchero: Barbabietola; Canna; Cocco; Mais; Dattero; Misto di frutta; Acero; Palma; Sorgo; Altro
en: Sugar source: Beet; Cane; Coconut; Corn; Date; Fruit blend; Maple; Palm; Sorghum; Other
cs: Zdroj cukru: Řepa; Třtina; Kokos; Kukuřice; Datle; Ovocná směs; Javor; Palma; Čirok; Jiné